臺灣臺南地方法院刑事判決
111年度金訴字第1136號
公  訴  人  臺灣臺南地方檢察署檢察官
被      告  張郁倫


上列被告因詐欺等案件，經檢察官追加起訴（111年度偵字第266
17號），本院判決如下：
    主  文
本件公訴不受理。
    理  由
一、公訴意旨略以：張郁倫可預見無故收取、利用他人金融帳戶
    資料者，常與詐欺取財之財產犯罪密切相關，而代領、代匯
    款項之目的，極有可能係在取得詐騙所得贓款，並製造金流
    斷點，以掩飾、隱匿詐騙所得之來源、去向及所在，竟與其
    夫周瑋霖（所涉犯行，為警另行偵辦）及渠等所屬詐欺集團
    不詳成員共同意圖為自己不法之所有，基於三人以上共同詐
    欺取財及掩飾、隱匿特定犯罪所得之來源、去向及所在之犯
    意聯絡，於民國110年12月14日前某日起，加入該詐欺集團
    之運作，負責提供名下玉山商業銀行帳戶（帳號：00000000
    00000號，下稱玉山銀行帳戶）之帳號給周瑋霖充作所屬詐
    欺集團人頭帳戶以收取詐欺所得，並擔任提領詐欺所得款項
    之車手，於提領詐欺贓款後轉交周瑋霖之工作，而以此方式
    掩飾或隱匿特定犯罪所得之來源並移轉特定犯罪所得。嗣上開
    詐欺集團不詳成員，向周以瑋佯稱投資可獲利，使周以瑋陷
    於錯誤，而於附表所示時間，將附表所示款項匯入附表所示
    「第一層帳戶」內，詐欺集團不詳成員再以附表轉匯之方式
    ，將附表所示款項匯入上揭玉山銀行帳戶（即「第四層帳戶
    」）內，復由張郁倫於附表所示時間、地點，提領合計新臺
    幣（下同）76,000元後，再將該款項交予周瑋霖，由周瑋霖
    再轉交詐欺集團上手成員，而掩飾、隱匿詐欺所得之來源、
    去向及所在，而認被告張郁倫涉犯刑法第339條之4第1項第2
    款之三人以上共同犯詐欺取財罪嫌、洗錢防制法第14條第1
    項之普通洗錢罪嫌。
二、起訴之程序違背規定者，應諭知不受理之判決，並得不經言
    詞辯論為之，刑事訴訟法第303條第1款、第307條分別定有
    明文。又於第一審言詞辯論終結前，得就與本案相牽連之犯
    罪或本罪之誣告罪，追加起訴，同法第265條第1項定有明文
    。又所謂「相牽連之案件」，係指同法第7條所列：㈠一人犯
    數罪；㈡數人共犯一罪或數罪；㈢數人同時在同一處所各別犯
    罪；㈣犯與本罪有關係之藏匿人犯、湮滅證據、偽證、贓物
    各罪者而言。再刑事訴訟法第265條規定，允許與本案相牽
    連之犯罪，得於第一審辯論終結前，追加起訴，而與本案合
    併審判，其目的在訴訟經濟及妥速審判。是同法第7條第1款
    「一人犯數罪」及第2款「數人共犯一罪或數罪」所稱之「
    人」，係指同法第265條第1項本案起訴書所載之被告而言，
    尚不及於因追加起訴後始為被告之人。否則案件將牽連不斷
    ，勢必延宕訴訟，有違上開追加訴訟之制度目的（最高法院
    108年度台上字第2552號判決意旨參照）。據此，刑事訴訟
    法第265條第1項所指與「本案」相牽連之犯罪，應僅限於與
    「檢察官最初起訴之案件」相牽連者，而不及於嗣後追加起
    訴之犯罪，如此方符合追加起訴之法定限制要件，並無礙於
    妥速審判與被告之訴訟防禦權，倘檢察官追加起訴之犯罪與
    「檢察官最初起訴之案件」不具相牽連關係，而係與嗣後追
    加起訴之犯罪具有相牽連關係者，其追加起訴即於法未合，
    更不符訴訟經濟之目的，法院自無從併予審理。
三、經查：
  ㈠臺灣臺南地方檢察署檢察官以附件所示起訴書認呂韋希、翁
    瑋業等人，分別有該起訴書犯罪事實欄所載之三人以上共同
    詐欺取財、共同洗錢等犯行，所為涉犯刑法第339條之4第1
    項第2款之三人以上共同犯詐欺取財罪嫌、洗錢防制法第14
    條第1項之普通洗錢罪嫌，提起公訴，該案於111年10月12日
    繫屬於本院，由本院以111年度金訴字第950號案件審理（下
    稱「本案」）。故「本案」之被告係「呂韋希、翁瑋業」，
    起訴之犯罪事實係針對被害人「陳怡吟、李秀芳、劉德英、
    盧瓊瑛、李家揚、羅舒蓮」部分。
　㈡嗣臺灣臺南地方檢察署檢察官再以111年度偵字第24987號、1
    5932號、17156號、17477號、25664號、25662號，認與原起
    訴案件為一人犯數罪及數人共犯一罪之相牽連案件，追加起
    訴被告「呂韋希、翁瑋業、周瑋霖、張郁倫、黃驛捷、李明
    娘、陳柏豪」涉犯詐欺等案件，由本院以111年度金訴字第1
    007號（下稱追加起訴①）審理中。　
　㈢嗣臺灣臺南地方檢察署檢察官再以111年度偵字第26617號，
    以本件追加起訴之被告「張郁倫」、追加起訴之被害人「周
    以瑋」，與追加起訴①為一人犯數罪之相牽連案件，因此提
    起本件追加起訴，然刑事訴訟法第265條所謂「本案」，係
    指檢察官最初起訴之案件，而非事後追加起訴之案件，故檢
    察官得依法追加起訴之相牽連案件，須與「檢察官最初起訴
    之案件」具相牽連關係，且追加起訴之相牽連關係僅限於「
    本案」起訴之被告或犯罪事實，並不及於追加起訴後始為被
    告之人或追加之犯罪事實，亦即不容許「牽連之牽連」、「
    追加之追加」，否則案件將牽連不斷、追加不休，而延宕訴
    訟，有違追加訴訟之制度目的。從而，本件追加起訴之被告
    張郁倫與「本案」並不相同，被害人「周以瑋」亦與本案無
    關，則本件追加起訴之犯罪事實及被告，與原起訴之「本案
    」並無一人犯數罪、數人共犯一罪之相牽連關係，而係針對
    事後追加起訴①部分，再為追加起訴，揆諸上開說明，與刑
    事訴訟法第265條規定之追加起訴要件即有不符。是本件追
    加起訴自不合法，且無從補正，爰不經言詞辯論，逕諭知不
    受理之判決。
四、據上論斷，應依刑事訴訟法第303條第1款、第307條，判決
    如主文。
五、本案經檢察官郭書鳴追加起訴。　　
中　　華　　民　　國　　111 　年　　12　　月　　8 　　日
　　　　　　　　　刑事第六庭  審判長法  官  鍾邦久   
　　　　　　　　　
　　　　　　　　　                  法  官  孫淑玉
　　　　　　　　　 
　　　　　　　　　                  法　官　黃琴媛
以上正本證明與原本無異
如不服本判決應於收受本判後20日內向本院提出上訴書狀，並應
敘述具體理由。其未敘述上訴理由者，應於上訴期間屆滿後20日
內向本院補提理由書狀（均須按他造當事人之人數附繕本）「切
勿逕送上級法院」。
  　　　　　　　　　　　　　　　    書記官　楊茵如
中　　華　　民　　國　　111 　年　　12　　月　　8 　　日
附表
編號 被害人 詐欺事由 匯款時間（民國） 匯款金額（新臺幣） 匯入第一層帳戶（轉入時間及金額） 轉入第二層帳戶   （第一層轉入第二層時間及金額） 再轉入第三層帳戶（第二層轉入第三層時間及金額） 再轉入第四層帳戶（第三層轉入第四層時間及金額） 被告提領時間及地點、金額 1 周以瑋 假投資 110.12.14  12:59 700,000元 台新銀行帳號：00000000000000戶名：林芮瑄110.12.1413:38700,000元 中國信託帳號：000000000000號戶名：蕭翔友110.12.1413:48700,000元 台新銀行帳號：00000000000000號戶名：周瑋霖110.12.1416:12 132,000元 玉山銀行帳號：0000000000000號戶名：張郁倫 110.12.1423：53～23：56臺南市○○區○○路0000號1樓（統一超商昜昇門市）陸續提領20,000元、20,000元20,000元、16,000元         110.12.1417:48 4,200元          110.12.1417:49 4,200元          110.12.1417:52 37,800元          110.12.1421:08 30,000元